臺灣新竹地方法院刑事宣示判決筆錄　　 96年度竹簡字第510號
聲　請　人　臺灣新竹地方法院檢察署檢察官
被　　　告　甲○○
上列被告因詐欺案件，經檢察官聲請簡易判決處刑（96年度偵緝
字第109號）後，聲請改依協商程序而為判決，本院於中華民國
96年5 月14日下午5 時在本院刑事第8 法庭宣示判決，出席職員
如下：
法官起立朗讀判決主文、犯罪事實要旨、處罰條文及告以上訴限
制、期間並提出上訴狀之法院，且諭知記載其內容：
一、主  文：
    甲○○幫助共同連續意圖為自己不法之所有，以不正方法由
    自動付款設備取得他人之物，處有期徒刑肆月，如易科罰金
    ，以銀元佰元即新臺幣玖佰元折算壹日。
二、犯罪事實要旨：
    甲○○於民國93年不詳時間，經由報紙分類廣告得知某不詳
    詐騙集團欲收購銀行存摺、提款卡，因當時缺錢花用，遂以
    電話與之聯繫，雖明知近年來臺灣社會盛行以虛設、租賃、
    借用或買賣人頭帳戶之方式，供詐騙集團作為詐欺他人交付
    財物或恐嚇他人交付贖金等不法用途，亦知金融帳戶係個人
    理財之重要工具，且關係個人財產、信用之表徵，應可預見
    他人向其收集金融帳戶之存摺、提款卡及密碼者，目的及手
    段詭異，應有持該帳戶等相關物件，供己詐騙或恐嚇他人錢
    財之意圖，其亦知悉交付帳戶之存摺、提款卡及密碼供他人
    使用，具有幫助掩飾或藏匿他人犯罪所得財物之可能性，竟
    仍基於縱有人以其金融帳戶實施詐欺犯罪亦不違背其本意之
    幫助詐欺取財犯意，於93年 7月間某日，在新竹市○○街郵
    局，將其於87年 5月14日以本人名義向國泰世華商業銀行新
    竹分行（下稱國泰世華銀行）申請開立帳號000000000000號
    帳戶之存摺及提款卡連同密碼，以新臺幣（下同） 1,000元
    之代價，出售並交付予該詐騙集團成員，藉以幫助該詐騙集
    團為詐欺取財之犯行。嗣彭學士（另經檢察官聲請簡易判決
    處刑）與真實姓名年籍不詳自稱「陳志誠」之成年男子（下
    稱「陳志誠」，另經檢察官命警追查），共同基於意圖為自
    己不法所有之概括犯意聯絡，於93年 9、10月間至94年5、6
    月間，推由彭學士在報紙上刊登「信用瑕疵處理／財力證明
    提供／保證過件，銀行內線配合，過件收費，信貸專線：00
    00000000」之代辦銀行信用貸款小廣告，吸引不特定人來電
    詢問，彭學士即向對方佯稱須開立中國信託商業銀行（下稱
    中信商銀）之帳戶，並申請網路銀行服務及CA憑證，同時須
    匯入一定款項以建立信用評等，始得辦理貸款業務，再由「
    陳志誠」先後與欲申辦貸款之人聯繫，使附表所示丙○○、
    丁○○、戊○○之女友及乙○○等人均陷於錯誤，將個人基
    本資料、所開立之中信商銀帳戶、網路銀行資料、CA憑證及
    語音密碼等告知「陳志誠」（其中戊○○之女友係告知戊○○之資料）。彭學士旋於新竹縣市不特定之麥當勞速食店，
    透過手提電腦以無限寬頻連線帳號「ez0151 14@tc.easy-up
    」登入網際網路，並進入網路銀行電腦主機，鍵入「陳志誠
    」所轉知前揭丙○○等人之個人及金融帳戶資料，以此不正
    之方法由上開自動付款設備盜轉其等開設在中信商銀帳戶內
    之存款至甲○○上開國泰世華銀行帳戶內（遭盜轉之時間、
    被害人、金額、轉出之被害人帳戶均詳如附表所示），之後
    則由彭學士提領盜轉款項，與「陳志誠」拆帳朋分。嗣戊○○發覺其帳戶內存款遭轉出，始知受騙報警處理，經警循線
    查獲上情。
三、處罰條文：
    刑法第339 條之2 、修正前刑法第30條第1 項前段、第2 項
    。
四、協商判決除有刑事訴訟法第455條之4第1項第1款於本訊問程
    序終結前，被告撤銷協商合意或檢察官撤回協商聲請者；第
    2款被告協商之意思非出於自由意志者；第4款被告所犯之罪
    非第455條之2第1項所定得以協商判決者；第6款被告有其他
    較重之裁判上一罪之犯罪事實者；第 7款法院認應諭知免刑
    或免訴、不受理者情形之一，及違反同條第 2項「法院應於
    協商合意範圍內為判決；法院為協商判決所科之刑，以宣告
    緩刑或 2年以下有期徒刑、拘役或罰金為限」之規定者外，
    檢察官與被告均不得上訴。
五、如有前項得上訴之情形，得自收受宣示判決筆錄送達之日起
    10日內，向本院提出上訴書狀（請勿「逕送上級法院」），
    上訴於第二審法院。
中　　華　　民　　國　　96　　年　　 5　　月　　14　　日
                  新竹簡易庭  法  官  林惠君
以上正本證明與原本無異。
中　　華　　民　　國　　96　　年　　 5　　月　　14　　日
                              書記官  蔣淑君
附錄本案論罪科刑法條全文：
刑法第339條之2
意圖為自己或第三人不法之所有，以不正方法由自動付款設備取
得他人之物者，處3 年以下有期徒刑、拘役或科或併科1,000 元
以下罰金。
修正前刑法第30條第2項
從犯之處罰，得按正犯之刑減輕之。
附表：
┌──┬──────┬────┬───────┬────────┐
│編號│遭盜轉之時間│ 被害人 │ 遭盜轉之金額 │轉出之被害人帳戶│
│    │            │        │              │                │
├──┼──────┼────┼───────┼────────┤
│ 一 │93年12月 9日│ 丙○○ │  100,000元   │中信商銀不詳分行│
│    │上7時3分44秒│        │              │；              │
│    │            │        │              │帳號000000000000│
│    │            │        │              │號帳戶          │
├──┼──────┼────┼───────┼────────┤
│ 二 │93年12月28日│ 丁○○ │  100,950元   │中信商銀敦北分行│
│    │中午12時14分│        │              │；              │
│    │16秒        │        │              │帳號000000000000│
│    │            │        │              │號帳戶          │
├──┼──────┼────┼───────┼────────┤
│ 三 │94年1月6日上│ 戊○○ │   78,000元   │中信商銀西臺中分│
│    │午 9時47分42│        │              │行；            │
│    │秒          │        │              │帳號000000000000│
│    │            │        │              │號帳戶          │
├──┼──────┼────┼───────┼────────┤
│ 四 │94年1月7日上│ 乙○○ │   77,183元   │中信商銀中壢分行│
│    │午 9時48分24│        │              │；              │
│    │秒          │        │              │帳號000000000000│
│    │            │        │              │號帳戶          │
└──┴──────┴────┴───────┴────────┘
